【裁判字號】    97,裁,5265
【裁判日期】    971211
【裁判案由】    償還公費
【裁判全文】
最  高  行  政  法  院  裁  定
                                      97年度裁字第5265號
上  訴  人  陸軍軍官學校
代  表  人  甲○○
訴訟代理人  葉智幄律師
被 上訴 人  乙○○
            丙○○
            丁○○○
上列當事人間償還公費事件，上訴人對於中華民國97年8月14日
臺北高等行政法院96年度訴字第3445號判決，提起上訴，本院裁
定如下：
    主  文
上訴駁回。
上訴審訴訟費用由上訴人負擔。
    理  由
一、按對於高等行政法院判決之上訴，非以其違背法令為理由，
    不得為之，行政訴訟法第242條定有明文。依同法第243條第
    1項規定，判決不適用法規或適用不當者，為違背法令；而
    判決有同條第2項所列各款情形之一者，為當然違背法令。
    是當事人對於高等行政法院判決上訴，如依行政訴訟法第24
    3條第1項規定，以高等行政法院判決有不適用法規或適用不
    當為理由時，其上訴狀或理由書應有具體之指摘，並揭示該
    法規之條項或其內容；若係成文法以外之法則，應揭示該法
    則之旨趣；倘為司法院解釋或本院之判例，則應揭示該判解
    之字號或其內容。如以行政訴訟法第243條第2項所列各款情
    形為理由時，其上訴狀或理由書，應揭示合於該條項各款之
    事實。上訴狀或理由書如未依此項方法表明，或其所表明者
    與上開法條規定不合時，即難認為已對高等行政法院判決之
    違背法令有具體之指摘，其上訴自難認為合法。
二、本件上訴人對於高等行政法院判決上訴，係略以：被上訴人
    乙○○於民國84年05月26日經上訴人（84）展領字第2962號
    函令核予退訓，當時行政程序法尚未施行，並無行政程序法
    第131條之適用，是應類推適用民法第125條所定15年之一般
    消滅時效規定。上訴人於95年07月13日寄發存證信函給被上
    訴人丙○○催賠，其於95年07月17日簽收。縱認有行政程序
    法第131條5年時效之適用，其簽收日期亦未逾95年12月31日
    之時效期間。上訴人曾於95年7月間寄發催繳餘款之存證信
    函予被上訴人丙○○收受，復於同年12月13日向原審法院起
    訴請求償還公費。縱認本件訴訟無準用民法第125條15年時
    效之規定，惟依行政程序法第149條準用民法第137條第2項
    ，時效因起訴而中斷。故本件訴訟於96年10月8日再行起訴
    ，仍顯未逾5年時效之限制。且被上訴人乙○○一再主張系
    爭保證書係上訴人長官所偽造，應由被上訴人乙○○負舉證
    之責，而非由上訴人舉證系爭保證書真偽。原判決未載明有
    關保證書中丙○○、丁○○○之簽名是否偽造予以調查記載
    ，有認事用法之違誤等語，為其理由。
三、本件上訴人對於高等行政法院判決上訴，雖以該判決有判決
    不備理由及判決適用法律不當之違背法令為由，惟核其上訴
    理由狀所載內容，係就原審取捨證據、認定事實之職權行使
    ，指摘其為不當，並就原審已論斷者，泛言未論斷，而非具
    體表明合於不適用法規、適用法規不當、或行政訴訟法第24
    3條第2項所列各款之情形，難認對該判決之如何違背法令已
    有具體之指摘。依首揭說明，應認其上訴為不合法。
四、據上論結，本件上訴為不合法。依行政訴訟法第249條第1項
    前段、第104條、民事訴訟法第95條、第78條，裁定如主文
    。
中    華    民    國    97    年    12    月    11    日
                    最高行政法院第六庭
                        審判長法官  吳  明  鴻
                              法官  帥  嘉  寶
                              法官  曹  瑞  卿
                              法官  林  茂  權
                              法官  侯  東  昇
以  上  正  本  證  明  與  原  本  無  異
中    華    民    國    97    年    12    月    11    日
                              書記官  王  福  瀛


司法院資訊處製作；財團法人民間司法改革基金會備份。
